【裁判字號】    89,上易,1935
【裁判日期】    891211
【裁判案由】    贓物
【裁判全文】
臺灣高等法院臺南分院刑事判決          八十九年度上易字第一九三五號  Ａ
      上  訴  人
      即  被  告  甲  ○  ○
右上訴人因贓物案件，不服臺灣臺南地方法院八十九年度易字第一五八三號，中華民
國八十九年九月八日第一審判決（起訴案號：臺灣臺南地方法院檢察署八十九年度偵
字第二六八一號）提起上訴，本院判決如左：
      主      文
上訴駁回。
      事      實
一、甲○○明知臺南區中小企業銀行博愛分行為付款人，支票號碼0000000號
    ，面額新台幣（下同）六千元之遠期支票一紙，係屬來歷不明之贓物（上述支票
    係乙○○所有，於民國八十七年十二月六日凌晨，在嘉義市○○街與西門街口之
    紅蘿菠超商前失竊），竟基於收受贓物之故意，自不詳之第三人處收受後，於八
    十八年九月六日晚上九時許，在台南縣新營高速公路下，將之交付予姜志明（已
    判處拘役貳拾日確定）供其支付汽車修理費之用，並囑其在支票到期日前，務須
    以現金換回該支票。姜志明亦明知該支票係來路不明之贓物，亦基於收受贓物之
    故意將之收受後，於八十八年九月八日下午，為支付其向友人歐榮家所借用而遭
    其撞損之汽車修理費，竟在該張支票上背書後持以支付修車費。嗣姜志明於該遠
    期支票（發票日）屆期前，因毒品案為警逮捕並送監所執行，致未能以現金將上
    開支票換回，經車廠之股東洪英輝於票期屆期後之八十八十月十七日上午持該支
    票向銀行提示，為銀行發現係掛失止付之支票，遂報由嘉義市票據交換所函警偵
    辦，而循線查獲。
二、案經嘉義市警察局第一分局報請台灣台南地方法院檢察署檢察官偵查起訴。
      理      由
一、訊之上訴人即被告甲○○矢口否認有右揭贓物犯行，被告辯稱：因姜志明懷疑伊
    之前有向警方告密使其被捕，而懷恨在心，故意誣指上開支票係伊交付予姜志明
    ，惟伊確無交付上開支票予姜志明之情事云云。
二、惟查：
（一）前開支票係乙○○所有，於八十七年十二月六日凌晨，在嘉義市○○街與西門
      街口之紅蘿菠超商前失竊之事實，業據證人乙○○於警訊中陳述綦詳，並有遺
      失票據申報書一紙在卷可稽，是被告其後持有之該票據係屬贓物，要無可疑。
      然八十七年十二月六日被告甲○○尚在監服刑之事實，業據被告甲○○於偵訊
      中供述甚明，且有台灣高等法院被告全國前案紀錄表在卷可憑，則該支票顯非
      被告甲○○所竊。
（二）次查，該支票係已判決確定之被告姜志明持以支付歐榮家汽車修理費之事實，
      業經證人歐榮家及修車廠之洪英輝證述甚明，而被告甲○○亦於偵查中自承：
      上開汽車撞壞後，姜志明確有向伊借錢，伊未答應，姜志明即轉而借票，又因
      伊未用支票故未能借其，姜志明復拿票要求伊背書，伊亦拒絕等語。準此，苟
      上開支票係姜志明所竊或由他處獲取，其支付修車費時，又何須向被告甲○○
      借票？是在姜志明開口向被告甲○○借票前，姜志明尚未取得上開支票應堪認
      定。
（三）嗣二人就甲○○是否有借票予姜志明一節，雖各執一詞，惟衡情應以姜志明之
      說詞可採，蓋：(1)、姜志明持有上開支票（該票應非姜志明所竊已如上述），
      必有其上手，而觀諸姜志明堅指支票係被告甲○○所交付，及被告甲○○亦不
      否認姜志明確有為修車費向其借錢或借票之情事，故姜志明之說詞非不可信。
      (2)、被告甲○○雖指姜志明挾怨報復，惟姜志明被捕係因警查獲洪國樵後，循
      線查獲姜志明，業經姜志明供述甚明，是被告甲○○指稱姜志明因此懷恨在心
      ，應與事實不符。另被告甲○○於偵查時又辯稱：之前姜志明要其擔下槍砲案
      為其所拒及伊交保出獄後，姜志明有向伊要安非他命幾次均為伊所拒，始懷恨
      而誣指伊云云。惟此均為姜志明所否認，且觀諸被告甲○○亦自承姜志明欲付
      修車費時，確有向其借錢或借票等情觀之，二者間非僅無怨隙，而應係好友（
      焉有向有怨隙之人借票或借錢之理？）。(3)、被告甲○○亦自承：姜志明亦知
      伊有另案槍砲案在身等語，是若上開支票非被告甲○○所交付，而係姜志明故
      意誣栽，姜志明焉有不懼甲○○他日含冤報復之理？
      綜上，被告甲○○所辯顯係卸責之詞，顯不足採，其贓物犯行，堪予認定。
三、核被告甲○○所為，係犯刑法第三百四十九條第一項之贓物罪。原審法院適用刑
    法第三百四十九條第一項前段、第四十一條、罰金罰鍰提高標準條例第一條前段
    、第二條之規定，並審酌被告犯罪之動機、目的、手段、收受贓物之金額及犯後
    態度等一切情狀，量處拘役二十日，並諭知易科罰金之折算標準。認事用法並無
    不當、量刑亦甚妥適，被告仍執前詞否認犯行，指摘原判決不當提起上訴，核無
    理由，應予駁回。
據上論結，應依刑事訴訟法第三百六十八條，判決如主文。
本案經檢察官楊秀美到庭執行職務。
中    華    民    國      八十九      年      十二      月      十一    日
                                  臺灣高等法院臺南分院刑事第四庭
          審判長法官  陳    義    仲
                                            法官  徐    財    福
                                            法官  宋    明    蒼
右正本證明與原本無異。
不得上訴。
                                      法院書記官  余    素    美
中    華    民    國      八十九      年      十二      月      十三    日
附錄本案論罪科刑法條全文：
刑法第三百四十九條第一項：
收受贓物者，處三年以下有期徒、拘役或五百元以下罰金。


司法院資訊處製作；財團法人民間司法改革基金會備份。
